臺灣板橋地方法院刑事判決　　　　　　 94年度簡上字第520號
上　訴　人　臺灣板橋地方法院檢察署檢察官
被　　　告　丁○○
　　　　　　　　(現因另案於臺灣臺北監獄臺北分監執行中)
上列上訴人因被告竊盜案件，不服本院九十四年度簡字第二二五
七號，中華民國九十四年七月十九日第一審判決（起訴案號：臺
灣板橋地方法院檢察署九十四年度偵字第五九三五號），及移送
併案審理（九十四年度偵字第一三五七六號、第一四二一○號、
第一九三六二號、第一八○六四號），提起上訴，本院管轄第二
審之合議庭認為應適用通常程序審判，自為第一審判決，判決如
下：
    主  文
原判決撤銷。
丁○○連續竊盜，累犯，處有期徒刑壹年，扣案鑰匙壹支沒收。
    事  實
一、丁○○曾於民國八十五年間因違反肅清煙毒條例案件，經本
    院判處有期徒刑三年三月確定，執行至八十六年十月十七日
    假釋出監付保護管束，復因另案通緝撤銷前案假釋執行殘刑
    有期徒刑一年九月四日，並於八十九年十二月十六日執行完
    畢；又於九十一年九月間，因違反毒品危害防制條例案件，
    經本院判處有期徒刑一年六月確定，再於同年十一月間，因
    竊盜案件，經本院判處拘役五十九日確定，本罪接續上開毒
    品案件執行，於九十三年七月二十七日假釋出監付保護管束
    ，並於九十三年十月六日假釋縮刑期滿執行完畢。猶不知悔
    改，基於意圖為自己不法之所有概括犯意，自九十四年四月
    六日起至十月十九日止期間，連續以徒手之方式，在臺北縣
    泰山鄉○○路、新莊市○○街、泰山鄉○○○街等處，竊取
    庚○○、丙○○、乙○、己○○及戊○○等人之白鐵板三塊
    、挖土機導輪一組、車號NJS-○七五號重型機車一輛、電纜
    線一捆及電焊機一台等財物，得手後 (竊盜之時間、地點、
    竊盜方式及所竊得之財物均詳附表)， 嗣於九十四年四月六
    日上午五時三十五分許在臺北縣泰山鄉○○路○段二一四巷
    十八弄三十五號前（附表編號一）、五月九日下午一時五十
    分許在明志路三段一四五巷三十四弄二十八號前（附表編號
    二）、八月二十二日上午七時四十分許在明志路二段二七三
    巷十六弄十三號前（附表編號三）、十月十七日下午四時十
    分許在臺北縣新莊市○○路一五○號（附表編號四）、十月
    十九日上午十時五十分許在臺北縣泰山鄉○○○街一七○號
    前面（附表編號五）分別為警查獲，並於附表編號三查獲時
    扣得丁○○所有供竊盜所用之鑰匙一支。
二、案經臺北縣政府警察局新莊分局移送臺灣板橋地方法院檢察
    署檢察官偵查後，聲請簡易判決處刑。並經臺灣板橋地方法
    院檢察署移請併案審理（案號詳附表）。
    理  由
一、訊據被告丁○○對於上揭竊盜犯行均坦承不諱，核與被害人
    庚○○於警詢、偵查中，證人丙○○、乙○、己○○及戊○
    ○等人於警詢中之指述情節相符合，復有卷附贓證物認領保
    管單一紙、贓證物照片二幀（附表編號一白鐵板三塊）、監
    視錄影帶翻拍照片六幀（附表編號二之事實）、贓證物認領
    保管單一紙、贓證物照片二幀（附表編號三重型機車）、監
    視錄影帶翻拍照片六幀（附表編號四之事實）及贓證物認領
    保管單一紙、贓證物照片二幀（附表編號五電焊機一台）可
    按，並有扣案機車鑰匙一支足證，被告自白與事實相符合，
    事證明確，犯行堪以認定，應依法論科。
二、核被告所為，係犯刑法第三百二十條第一項之竊盜。被告先
    後五次之犯行，時間緊接，方法相同，觸犯構成要件相同之
    罪名，顯係基於概括之犯意反覆為之，應論以連續犯之一罪
    ，並加重其刑。按刑法上竊盜罪既遂未遂區分之標準，係採
    權力支配說，即行為人將竊盜之客體，移入一己實力支配之
    下者為既遂：若著手於竊盜，而尚未脫離他人之持有，或未
    移入一己實力支配之下者，則為未遂，此有最高法院八十四
    年度台上字第二二五六號判決可資參照。查被告於九十四年
    四月六日上午五時三十分許（即附表編號一之事實），已將
    所竊取之白鐵板三塊安妥放置於其所騎乘之上開機車上，足
    認被告已將所竊取之物置於自己實力支配之下，而屬竊盜既
    遂，公訴人認被告所為係犯刑法第三百二十條第一項、第三
    項之竊盜未遂罪，容有誤會，惟因未遂，並非獨立之犯罪，
    僅係犯罪狀態，不生變更法條問題；另檢察官聲請簡易判決
    處刑書雖未載明附表編號二至五之被告竊盜之犯罪事實（即
    檢察官移送併案審理之九十四年度偵字第一三五七六號、第
    一四二一○號、第一九三六二號、第一八○六四號部分，不
    含第一九三六二號卷所載竊取ＣＵ－○二一一號自用小客車
    部分，詳下述），惟此等事實，與已經起訴之犯罪事實（即
    九十四年度偵字第五九三五號）有裁判上一罪之連續犯關係
    ，為起訴之效力所及，本院自應併予審究，併此敘明。被告
    曾於八十五年間因違反肅清煙毒條例案件，經本院判處有期
    徒刑三年三月確定，執行至八十六年十月十七日假釋出監付
    保護管束，復因另案通緝撤銷前案假釋執行殘刑有期徒刑一
    年九月四日，並於八十九年十二月十六日執行完畢；又於九
    十一年九月間，因違反毒品危害防制條例案件，經本院判處
    有期徒刑一年六月確定，再於同年十一月間，因竊盜案件，
    經本院判處拘役五十九日確定，本罪接續上開毒品案件執行
    ，於九十三年七月二十七日假釋出監付保護管束，並於九十
    三年十月六日假釋縮刑期滿執行完畢，此有卷附被告前案紀
    錄表可按，其於五年以內再犯有期徒刑以上之罪，為累犯，
    應依同法第四十七條規定，加重其刑，並遞加重之。原審審
    理結果據以論罪科刑固非無見，惟就被告所犯如附表編號二
    至五併辦之竊盜事實部分，未及審酌，尚有未合，檢察官上
    訴指摘至此，為有理由，原判決既有上揭可議之處，應由本
    院予以撤銷改判。爰審酌被告正值壯年，不思以正途取財，
    屢犯竊盜，危害社會治安，然所得財物價值非鉅，且犯後態
    度尚稱良好，已有悔悟之意等一切情狀，量處如主文所示之
    刑。末查，扣案之鑰匙一支，係供被告犯罪所用之物，為被
    告所有，業據其供明在卷，應依刑法第三十八條第一項第二
    款之規定，沒收之。
三、另檢察官移送併案審理意旨略以（即九十四年度偵字第一九
    三六二號卷所載被告竊取ＣＵ－○二一一號自用小客車部分
    ）：被告於九十四年九月十八日中午十二時許，在臺北縣泰
    山鄉○○路○段二七三巷十四弄十二號前，竊取其兄張勝峰
    同居女友甲○○所有車號ＣＵ－○二一一號自用小客車一部
    ，因認被告涉犯刑法第三百二十條第一項之竊盜罪嫌云云，
    惟按刑法上之竊盜罪，須意圖為自己或第三人不法之所有，
    而竊取他人所有物，為其成立要件，若行為人祇因暫時之使
    用而取得之，用後即行歸還，既欠缺意思要件，自難以竊盜
    罪責相繩，有最高法院七十一年度台上字第七○三一號判決
    足供參照。訊據被告堅詞否認有竊取其兄張勝峰同居女友甲
    ○○所有車號ＣＵ－○二一一號自用小客車之犯行，辯稱：
    甲○○係伊兄之同居人，並育有一子，對於甲○○所有車號
    ＣＵ－○二一一號自用小客車，伊僅係取之使用，並於取用
    後駛還甲○○等語，核與證人甲○○於警詢中之證詞：「他
    （丁○○）是我男友張勝峰之弟弟，．，我男友將車子鑰匙
    放在客廳桌上，可能是丁○○自行拿去使用的，．。他用完
    車子回來後，我還在睡覺。」等語相符，被告與甲○○相熟
    ，雖於取用其所之自用小客車前後並未先行告知，惟其使用
    後已經返還，衡之一般情理，難認被告取用時係基於不法所
    有之意圖而為，依上揭最高法院判決意旨所示，既欠缺意思
    要件，自難以竊盜罪責相繩，此部分與上揭判決有罪事實，
    即無裁判上一罪之連續犯關係，又未經起訴，本院無從併辦
    ，自應退由檢察官依法處理，附此敘明。
四、本院審酌被告所涉如附表所示之罪行，處刑已經逾越刑事訴
    訟法第四百四十九條第三項規定之刑期，檢察官聲請以簡易
    判決處刑應有不當之處，依刑事訴訟法第四百五十二條之規
    定，本院改適用通常程序，自為第一審判決。
據上論斷，應依刑事訴訟法第四百五十五條之一第一項、第三項
第四百五十二條、第三百六十九條第一項前段、第三百六十四條
、第二百九十九條第一項前段，刑法第五十六條、第三百二十條
第一項、第四十七條，第三十八條第一項第二款，罰金罰鍰提高
標準條例第一條前段判決如主文。
本案經檢察官朱立豪到庭執行職務。
中　　華　　民　　國　　94　　年　　12　　月　　14　　日
              臺灣板橋地方法院刑事第十七庭
              　　　　審判長法　官  張江澤
                            法　官  絲鈺雲
                            法　官  王綽光
以上正本證明與原本無異
如不服本判決應於送達後10日內向本院提出上訴狀
                            書記官  林貴卿
中　　華　　民　　國　　94　　年　　12　　月　　22　　日
附錄本案論罪科刑法條全文：
中華民國刑法第320條
意圖為自己或第3人不法之所有，而竊取他人之動產者，為竊
  盜罪，處五年以下有期徒刑、拘役或五百元以下罰金。
意圖為自己或第3人不法之利益，而竊佔他人之不動產者，依
  前項之規定處斷。
前二項之未遂犯罰之。
